臺灣臺北地方法院刑事判決　　　　　94年度易字第897號
　　公　訴　人　臺灣臺北地方法院檢察署檢察官
　　被　　　告　乙○○
　　　　　　　　　　　　國民
上列被告因傷害案件，經檢察官提起公訴（94年度偵字第7747號
），及移送併辦（94年度偵字第12400號）本院判決如下：
    主  文
乙○○傷害人之身體，處拘役伍拾玖日，如易科罰金，以參佰元
折算壹日。
    事  實
一、乙○○於民國94年4月6日晚間7 時許，在臺北縣新店市○○
 　 路47號地下1 樓，因細故與丙○○發生爭執，竟基於傷害人
    之身體之犯意，徒手毆打丙○○，嗣甲○○為保護其母丙○○，亦遭乙○○徒手抓傷，致丙○○受有頭部外傷、右大腿
    下端挫瘀傷；甲○○則受有後枕部頭皮、左耳廓、左臉多處
    擦傷痕、兩前臂挫瘀傷、左大腿下方挫傷之傷害。
二、案經丙○○、甲○○訴由臺北縣政府警察局新店分局報請臺
    灣臺北地方法院檢察署檢察官偵查起訴。
    理  由
一、訊據被告乙○○坦認曾於前揭時、地有扯丙○○頭髮，但有
    無抓傷甲○○伊不清楚，辯稱：那天伊喝了酒，告訴人一直
    挑釁，一直找伊麻煩云云。本院查：被告乙○○與丙○○發
    生爭執，竟徒手毆打、抓傷丙○○及甲○○之事實，業據證
    人丙○○於本院審理時證述甚詳：另被告乙○○抓傷甲○○
    ，有現場照片九張（偵卷第35至39頁）在卷可證；此外，並
    有天主教耕莘醫院診斷證明書二紙在卷可查（偵卷第32、33
    頁）。足認被告辯稱有無抓傷甲○○伊不清楚，不足採信。
    本件事證明確，被告傷害犯行，堪以認定，應依法論科。
二、核被告乙○○所為，係犯刑法第277條第1項之傷害罪。被告
    在同一時地毆打告訴人二人而侵害其各自身體法益，係一行
    為觸犯數罪名，為同種想像競合犯。爰審酌被告犯罪之動機
    、犯罪手段、被告與告訴人二人平日關係、對告訴人所生之
    危害、告訴人二人所受之傷勢及被告犯罪後之態度等一切情
    狀，判處如主文所示之刑，並諭知易科罰金之折算標準，以
    示懲儆。
三、移送併辦（94年度偵字第12400號）之案件與起訴之本案係
    同一案件，併予指明。
據上論斷，依刑事訴訟法第299條第1項前段，刑法第277條第1項
、第55條、第41條第1項前段，罰金罰鍰提高標準條例第1條前段
、第2條，判決如主文。
本案經檢察官蕭斌志到庭執行職務
中    華    民    國      94    年    8    月  29     日
                  臺灣臺北地方法院刑事第七庭
                      審判長  法  官  梁耀鑌
                              法  官  蕭清清
                              法  官  蔡正雄
以上正本證明與原本無異。
如不服本判決，應於判決送達後10日內向本院提出上訴狀（應抄
附繕本）。告訴人或被害人如對於本判決不服者，應具備理由請
求檢察官上訴，其上訴期間之計算係以檢察官收受判決正本之日
期為準。
　　　　　　　　　　　　　    書記官  張漪蕙
中　　華　　民　　國　　94　　年　　8 　　月　　29　　日
附錄本案所犯法條全文：
中華民國刑法第277條
(普通傷害罪)
傷害人之身體或健康者，處 3 年以下有期徒刑、拘役或 1 千以
下罰金。
犯前項之罪因而致人於死者，處無期徒刑或 7 年以上有期徒刑；
致重傷者，處3年以上10年以下有期徒刑。
